# 求助陈版主！关于无偿划拨会计处理及初始计量

提问人：jg 曾曾 时间：2023-01-29 10:34:00
背景信息：
B公司和C公司同为A公司子公司，B公司 2015 年投资D公司，投资金额 100 万元，持股比例20%，对D公司有重大影响。 2022 年，B公司与C公司协商，将B公司所持D公司20%股权无偿划拨给C公司，C公司将承担和享受原B公司对D公司所有的权力及义务，该协商结果已经A公司同意，无偿划拨时B公司对D公司确认的长投账面价值为 500 万元。
求问陈版主：C公司收到无偿划入的股权投资，应如何记账（会计分录）；C公司对D公司的投资初始确认金额是多少？
感谢陈版主！

回答人：chenyiwei
C公司收到无偿划入的股权投资，应按划转时点B对该项投资的账面价值（含此前累积的损益调整和其他权益变动）入账，相应贷记资本公积。